【裁判字號】    99,抗,1198
【裁判日期】    991018
【裁判案由】    聲請定其應執行刑
【裁判全文】
臺灣高等法院刑事裁定                  99年度抗字第1198號
抗  告  人
即  受刑人  甲○○
上列抗告人因聲請定應執行刑案件，不服臺灣板橋地方法院中華
民國99年7月30日裁定（99年度聲字第3579號），提起抗告，本
院裁定如下：
    主  文
抗告駁回。
    理  由
一、原裁定意旨略以：按數罪併罰，有二裁判以上者，依刑法第
    51條規定，定其應執行刑，刑法第53條定有明文。經查，受
    刑人甲○○於原裁定附表所示犯罪日期，分別犯如附表所示
    毒品危害防制條例等罪，其中原裁定編號附表1、2部分先後
    經原法院判處有期徒刑三月、八月，並經分別減為一月十五
    日、四月（上開二罪刑前經本院以96年度聲減字第5730號裁
    定應執行有期徒刑五月確定）；另原裁定對付表編號3部分
    經原法院判處有期徒刑一年六月，並經減為九月，均已確定
    在案，此有臺灣高等法院被告前案紀錄表、原法院96年度簡
    字第1379號判決書、95年度訴字第2999號、96年度訴字第
    2477 號判決書各一件附卷可稽。茲檢察官聲請就受刑人所
    犯如附表所示各罪定其應執行之刑，經審核該數罪俱係在首
    先確定之科刑判決確定前所犯，又無重覆裁定之虞，且上開
    案件犯罪事實最後判決之法院為原法院，故由臺灣板橋地方
    法院檢察署檢察官為本件聲請，核屬正當，應定其應執行之
    刑等語。
二、抗告意旨略以：原審裁定書附抗告人案件一覽表中，編號1
    與編號2為減刑前之宣告刑，已經96年度聲減字第5730號裁
    定減刑為一月又十五日、四月，並定應執行有期徒刑五月確
    定，然抗告人因裁定書附表所列之刑期內容有誤，恐影響
    法官之裁定結果，及抗告人之權益，故對該裁定結果提出抗
    告，請撤銷原裁定云云。
三、按法律上屬於自由裁量事項，尚非概無法律性之拘束，在法
    律上有其外部界限及內部界限。前者法律之具體規定，使法
    院得以具體選擇為適當裁判，此為自由裁量之外部界限。後
    者法院為自由裁量時，應考量法律之目的，法律秩序之理念
    所在，此為自由裁量之內部界限。法院為裁判時，二者均不
    得有所踰越。查本件抗告人所犯如附表編號1、2所示之違反
    毒品危害防制條例案件，曾經臺灣板橋地方院96年度聲減字
    第5730號裁定減刑，並定應執行有期徒刑五月確定；附表編
    號3所示之違反毒品危害防制條例案件，曾經臺灣板橋地方
    法院96年度訴字第2477號判處有期徒刑一年六月並減為有期
    徒刑九月確定，經檢察官聲請定應執行刑，原審參酌抗告人
    所犯各罪，定其應執行刑為有期徒刑壹年貳月，仍在法定範
    圍內，並未逾越自由裁量之外部界限及內部界限，於法並無
    不合。另原裁定附表1、2宣告刑欄所記載之刑度雖漏載減刑
    後之刑期，附表編號3宣告刑欄謹記載減刑後之刑期，惟依
    該裁定理由欄二內關於各宣告刑及減刑後刑期既記載甚詳，
    ，不影響裁定之結果。抗告人猶執持前詞，提起本件抗告，
    為無理由，應予駁回。
四、據上論結，應依刑事訴訟法第412條，裁定如主文。
中    華    民    國    99    年    10    月    18    日
                  刑事第十庭  審判長法  官  宋  祺
                                    法  官  陳明珠
                                    法  官  林孟宜
以上正本證明與原本無異。
如不服本裁定，應於收受送達後五日內向本院提出抗告狀。
                                    書記官  王靜怡
中    華    民    國    99    年    10    月    20    日

司法院資訊處製作；財團法人民間司法改革基金會備份。
